臺灣橋頭地方法院橋頭簡易庭民事判決
111年度橋小字第799號
原      告  陳雅玲  
被      告  黃宥善  
上  一  人
法定代理人  黃繼宗  
            王貴櫻  
上列當事人間侵權行為損害賠償事件，本院於民國111年7月28日
言詞辯論終結，判決如下：
    主    文
被告應給付原告新臺幣（下同）3,425元及自民國（下同）111年
7 月24日起至清償日止，按週年利率5%計算之利息。
原告其餘之訴駁回。
訴訟費用1,000 元由被告負擔十分之四，餘由原告負擔。
本判決關於原告勝訴部分得假執行。
    理由要領
一、原告主張被告於111年4月11日17時15分許，無照騎乘車牌號
    碼000-0000 號普通重型機車沿高雄市橋頭區成功北路由南
    往北方向行駛至該路與樹德路口附近時，因未注意後車與前
    車之間應保持隨時可以煞停之距離，而依當時情況，並無不
    能注意之情事，竟撞及適行於其前之由伊所騎乘之車牌號碼
    000-0000號普通重型機車（下稱系爭機車）而使之受損，該
    車經估修需費修繕費用9,200元（零件7,700元、工資1,500
    元），爰依法請求被告給付9,200元及自起訴狀繕本送達翌
    日起至清償日止，按週年利率5 ％計算之利息等節，已提出
    道路交通事故初步分析研判表暨現場圖、照片及機車行照、
    估價單為證（卷第13至22頁），並有高雄市政府警察局交通
    警察大隊交通事故相關資料可參（卷第37至79頁），而被告
    經合法通知，未於言詞辯論期日到場，亦未提出書狀作何聲
    明或陳述，依民事訴訟法第436 條第2項適用第280 條第3 
    項準用同條第1項規定，應視同自認，堪信原告主張為真實
    。則原告既因被告之過失受有損害，其請求被告賠償，自屬
    有據。
二、查系爭機車之修理費用為零件7,700元、工資1,500元，已如
    上述，惟系爭機車之修復，既以新零件更換受損之舊零件，
    自應將所更換零件材料費用之折舊部分予以扣除。又依行政
    院所頒固定資產耐用年數表及固定資產折舊率之規定，機車
    之耐用年數為3 年，依平均法計算其折舊結果，每年折舊率
    為3 分之1 ，再參酌營利事業所得稅查核準則第95條第6 項
    規定「固定資產提列折舊採用定率遞減法者，以1 年為計算
    單位，其使用期間未滿1 年者，按實際使用之月數相當於全
    年之比例計算之，不滿1 月者，以1 月計」，以系爭機車係
    105年1 月出廠，有行車執照可按（卷第13頁），計至111年
    4月受損時，已使用逾耐用年限，故原告就此即僅得請求零
    件之殘值即1,925元〔計算式：殘價＝取得成本÷（耐用年數＋1
     ），即7,700÷（3+1）＝1,925元〕，及不予折舊之工資1,500
    元共3,425元，逾此範圍，即非有理。
三、綜上，原告依侵權行為法律關係請求被告給付3,425元及自
    起訴狀繕本送達翌日即111年7 月24日（卷第29至33頁）起
    至清償日止，按週年利率5%計算之利息，為有理由，應予准
    許，逾上開範圍之請求，即屬無稽，應予駁回。
四、又本件原告勝訴部分係依小額訴訟程序為被告敗訴之判決，
    爰依民事訴訟法第436 條之20規定宣告假執行。
五、訴訟費用負擔之依據：民事訴訟法第79條。又本件適用小額
    訴訟程序，爰依民事訴訟法第436 條之19第1 項規定，確定
    訴訟費用之負擔如主文第2 項所示。
中　　華　　民　　國　　111 　年　　8 　　月　　4　　日
          　　　　橋頭簡易庭  法　　　官  黃宏欽
以上正本係照原本作成。
民事訴訟法第436 條之24第2 項：對於本判決之上訴，非以違背
法令為理由，不得為之。
如對本判決上訴，須於判決送達後20日內向本院提出上訴狀，並
須表明原判決所違背之法令及其具體內容與依訴訟資料可認為原
判決有違背法令之理由。
中　　華　　民　　國　　111 　年　　8 　　月　　4 　　日
      　　　　　　　　　　　　書　記　官  葉玉芬